臺灣臺北地方法院刑事判決　　　　　　　　　　　　九十一年度易字第一三六號
　　公　訴　人　臺灣臺北地方法院檢察署檢察官
　　被　　　告　甲○○
右列被告因竊盜案件，經檢察官提起公訴（九十年度偵字第二四○○二號、九十一年
度偵字第二三八○號），本院判決如左：
    主  文
甲○○共同竊盜，處有期徒刑肆月，如易科罰金，以佰元折算壹日。
    事  實
一、甲○○前於民國九十年九月二十九日下午二時許至六時許，與楊世仰共同連續竊
    取他人財物為警當場查獲後，詎不知悛悔，復於同年十一月二日二十時許，與丙○○（另結）在台北市大安區○○○路○段及大安路口，靠近「太平洋ＳＯＧＯ
    百貨公司」之忠孝東路騎樓逛街時，見乙○○將背包背在身後，認有機可趁，復
    另行起意，與丙○○共同意圖為自己不法之所有，由丙○○負責動手，甲○○在
    旁把風之方式，竊取乙○○所背背包內屬其女友丁○○所有之ＮＯＫＩＡ牌六一
    五○型行動電話一支，得手後逃離現場，行至台北市○○區○○街、基隆路口時
    ，為跟監警員當場查獲而偵悉上情。
二、案經臺北市政府警察局及刑事警察大隊移送臺灣臺北地方法院檢察署檢察官偵查
    起訴。
    理  由
一、訊據被告甲○○矢口否認犯罪，辯稱：該行動電話係伊與同案被告丙○○在台北
    市○○路、忠孝東路口，靠近「太平洋ＳＯＧＯ百貨公司」方向之地上拾獲者，
    非渠等所竊取者等語。惟查，右揭事實，業據被告與同案被告丙○○於警詢時供
    承甚詳（見九十年度偵字第二四○○二號卷第八頁至第十頁、第五頁至第六頁）
    ，核與證人丁○○於警詢（見九十一年度偵字第二三八○號卷第九頁）及乙○○
    於本院審理時指證（見本院九十一年十月二十九日筆錄第三頁至第九頁）失竊情
    節相符，並有贓物認領保管單一紙（見前開第二三八○號偵卷第十一頁）及失竊
    行動電話照片一張（見前開第二四○○二號卷第十一頁）在卷可稽。雖被告到庭
    否認其警詢時供承情節為真正，辯稱：係怕被警察打才承認云云，然其及同案被
    告丙○○於警詢時供承內容與渠等警詢筆錄大致相符，並未受有何等強暴或脅迫
    ，而係出於渠等自由意志所為陳述一節，業據本院勘驗渠二人警詢錄音帶，製有
    勘驗筆錄（見本院九十一年度簡字第一九三九號卷第九頁至第十七頁）附卷足稽
    ，此觀該勘驗筆錄記載：被告於警詢開始即就其前科不認同詢問警員所述罪名（
    見前開本院第一九三九號卷第九頁正面），而詢問警員亦確依被告所承認之罪名
    記載（見前開第二四○○二號卷第八頁背面），足見被告當時對其權益仍事據理
    力爭，並無任何畏懼情狀可知；且被告所辯該行動電話係拾獲一節，不惟已經證
    人乙○○到庭堅指：伊背包開口是朝上，而且有將拉鍊拉上，絕無可能掉落等語
    （參見前開本院九十一年十月二十九日筆錄第四頁），復經本院當庭勘驗該失竊
    之行動電話外觀完好，沒有任何損壞、破損或刮傷之情形（見前開本院九十一年
    十月二十九日筆錄第九頁）在卷，顯與行動電話掉落地面應有所刮傷之常情不合
    ，自不足認該行動電話係掉落地面後再為被告等人所拾獲者；再者，被告於九十
    年十一月三日檢察官初訊時謂：該行動電話係伊撿起者等語（見前開第二四○○
    二號偵卷第二十五頁），然於檢察官同年十二月十二日訊問時竟謂：係同案被告
    丙○○撿到的等語（見前開第二四○○二號卷第三十六頁背面），前後供述情節
    又不相符，是被告前開所辯：該行動電話係撿到的云云，不足採信，應認其於警
    詢時自白犯罪情節可採。本件事證明確，被告犯行已堪認定。
二、核被告所為，係犯刑法第三百二十條第一項之竊盜罪。被告與同案被告丙○○間
    有犯意聯絡及行為分擔，為共同正犯。雖被告前於九十年九月二十九日下午二時
    許至六時許，與楊世仰共同連續竊取他人財物為警當場查獲之事實，業經本院另
    案於同年十二月二十八日以九十年度易字第一六八一號判決確定在案（嗣於九十
    一年七月二十九日易科罰金執行完畢，於本件不構成累犯，參見本院卷附之該案
    判決書及台灣高等法院檢察署刑案紀錄簡覆表），與本案犯罪時間未及二月，然
    此前後兩案，共犯不同，且被告係於前案為警當場查獲後再為本件犯行，本案並
    係因同案被告丙○○與被告逛街時，臨時起意邀被告為其把風而共同為本件犯行
    等情，並經同案被告丙○○於警詢時供明在卷（見前開第二四○○二號卷第五頁
    背面及第六頁正面），況被告就此前後兩案均否認有竊盜之行為及犯意（參見本
    院九十一年十月二十九日筆錄第十二頁），亦難認被告就此前後兩案係基於概括
    之犯意所為，是本案與前開業經判決確定之前案間，核無連續犯之裁判上一罪關
    係，應予敘明。爰審酌被告年輕力壯，不思正途，甫經警查獲竊盜犯罪，再為本
    件犯行之犯罪動機、目的、手段、犯罪後仍飾詞圖卸，不思悔改之態度及本件竊
    得行動電話數量甚微，犯罪所生危害非重等一切情狀，量處如主文所示之刑，並
    諭知易科罰金之折算標準。
據上論斷，應依刑事訴訟法第二百九十九條第一項前段，刑法第二十八條、第三百二
十條第一項、第四十一條第一項前段，罰金罰鍰提高標準條例第一條前段、第二條，
判決如主文。
本案經檢察官陳弘杰到庭執行職務
中      華      民      國  九十一    年     十一     月      七      日
                                      臺灣臺北地方法院刑事第三庭
                                          法  官  劉 台 安
右正本證明與原本無異。
如不服本判決，應於判決送達後十日內，向本院提出上訴狀。
                                          書記官  邱 志 堅
中      華      民      國    九十一    年     十一     月      八      日
附錄本案論罪科刑法條全文
刑法第三百二十條第一項
刑法第三百二十條
一意圖為自己或第三人不法之所有，而竊取他人之動產者，為竊盜罪，處五年以下有
  期徒刑、拘役或五百元以下罰金。
二意圖為自己或第三人不法之利益，而竊佔他人之不動產者，依前項之規定處斷。
三前二項之未遂犯罰之。
